臺灣新竹地方法院刑事判決　　　　　　　　　　　　　九十一年度易字第三五三號
　　公　訴　人　臺灣新竹地方法院檢察署檢察官
　　被　　　告　丙○○
右列被告因傷害案件，經檢察官提起公訴（九十一年度偵字第八二一號），本院判決
如左：
    主  文
丙○○傷害人之身體，處有期徒刑陸月，如易科罰金，以佰元折算壹日。
    事  實
一、丙○○於九十一年一月五日晚上，與女友乙○○通電話，而約定前往位於新竹市
    ○區○○街處之大潤發賣場接乙○○回家，丙○○於同晚二十三時四十分許騎乘
    機車扺達該處時，因發現丁○○走近其女友乙○○所在處，竟心生怒氣，並基於
    傷害之犯意，先踹倒丁○○之機車，繼而持原本放置在機車腳踏板處之鋸子（已
    滅失），向丁○○及剛好走至該處之甲○○砍去，致丁○○受有左臉頰至左顳處
    多道０、五公分裂傷，長度共九公分，甲○○則因之受有臉部深部撕裂傷約十公
    分之傷害。
二、案經丁○○及甲○○分別訴由新竹市警察局第三分局報請臺灣新竹地方法院檢察
    署檢察官偵查起訴。
    理  由
一、訊據被告丙○○固不否認有於上揭時地持鋸子揮向告訴人丁○○及甲○○二人等
    情，惟矢口否認有何傷害犯意，辯稱：當時是丁○○先叫他的朋友過來，他的朋
    友就過來，有的拿大鎖，所以我就拿起鋸子砍他們云云。經查，右揭事實業據告
    訴人丁○○及甲○○於歷次警、偵訊及本院審理時指訴歷歷，並為證人乙○○於
    本院調查時結證述：‧‧‧被告就踹倒一輛機車，然後他們就打起來了，‧‧‧
    被告就拿著一個類似刀的東西‧‧‧，看到丁○○的朋友中有人跑走，也有人流
    血等語在卷，且告訴人丁○○確受有左臉頰至左顳處多道０、五公分裂傷，長度
    共九公分之傷害，告訴人甲○○則確受有臉部深部撕裂傷約十公分之傷害，目前
    左邊耳朵下面仍有一道傷疤等情，亦有行政院衛生署新竹醫院診斷證明書二份在
    卷足稽，並經本院當庭勘驗告訴人甲○○之臉部癒後狀況屬實。而本件被告於案
    發當時係因故和告訴人丁○○產生衝突，因而持鋸子砍向告訴人丁○○及適抵達
    該處之告訴人甲○○二人，且告訴人等所受傷害情形亦係多處裂傷及撕裂傷，業
    如前述，核與告訴人等所指訴且為被告亦不否認之持鋸子砍人所會導致之受傷情
    情形相符，被告雖辯稱：當時因告訴人丁○○有叫朋友過來的動作，也確有七、
    八個人過來，所以才持鋸子砍人云云，然此已為告訴人丁○○堅決否認在卷，且
    被告亦自承：（在你動手之前，他們有無拿任何工具作勢要打你的動作？）他們
    只是走過來而已等情，足見案發當時告訴人丁○○的朋友縱有走近被告之情形，
    亦難認渠等已有何欲立即對被告施加不法侵害之情況，而鋸子為一鋸齒狀之銳利
    工具，持之砍向人體，將有致人受嚴重傷害之虞，此當為被告所明知，其卻在他
    人並未實際實施不法侵害之情況下，任意擅加揣測將會受到威脅，即持鋸子砍告
    訴人等，自難認其無傷害之犯意，是以應認告訴人等所為上開指訴應堪採信。被
    告所辯，顯為事後卸責之詞，不足採信。本件事證明確，被告犯行洵堪認定，應
    予依法論科。又告訴人等雖指訴稱：被告是騎車將證人乙○○載走後，又返回原
    處持鋸子砍傷渠等等情，然告訴人之告訴，係以使被告受刑事訴追為目的，是其
    陳述是否與事實相符，仍應調查其他證據以資審認，自不得以其指訴為被告犯罪
    之唯一證據。經查告訴人等所指述上情，已為被告堅決否認在卷，並為證人乙○○證稱：（當時是被告將你載走後繞了一圈又回來砍告訴人等，是否如此？）不
    是這樣。當時是被告將我載回家後，因想說不曉得會不會有事，所以被告又載我
    回現場看，那時距離案發時間已經一小時多，現場都沒有人在等情明確，參之證
    人乙○○於本院作證時，對被告確持鋸子砍人一節亦詳述如上，足見渠雖為被告
    之女友，然其尚無因此具為被告遮掩犯行之意圖，且被告於案發之前和告訴人等
    素不相識，案發當日係因不滿告訴人丁○○走到證人乙○○旁邊及質問其身份，
    才持原已放置在其所騎乘至案發現場之機車上之鋸子揮向告訴人等，業如前述，
    則衡情被告在當下盛怒之時即持早已放置在機車腳踏板處之鋸子砍人較符常情，
    否則其既已載證人乙○○離開，又有何必要特意再返回該處持鋸子砍傷告訴人等
    ，且和告訴人丁○○為同學關係之證人乙○○又怎麼會不加阻攔？是以應認被告
    所為上揭供述：先踹倒告訴人丁○○之機車後，即持鋸子砍人等語應堪採信，告
    訴人等就此部分之指訴，應認與事實相違，而不予採信，附此敘明。
二、核被告丙○○所為，係犯刑法第二百七十七條第一項之傷害罪。被告一行為觸犯
    二個傷害罪名，係屬想像競合犯，應依法從一重論處傷害罪。爰審酌被告犯罪動
    機、犯罪手段、情節、告訴人等所受傷害情形，被告僅因細故與告訴人丁○○發
    生衝突，即持銳利之鋸子砍傷告訴人丁○○，甚且殃及和其並無任何爭執，亦不
    相識之告訴人甲○○，導致其受傷，迄今顏面疤痕仍甚明顯，及被告犯後僅供承
    部分犯行，且亦未和告訴人等達成民事和解等一切情狀，量處如主文所示之刑，
    並諭知易科罰金之折算標準，以資懲儆。
據上論斷，應依刑事訴訟法第二百九十九條第一項前段，刑法第二百七十七條第一項
、第五十五條、第四十一條第一項前段，罰金罰鍰提高標準條例第一條前段、第二條
，判決如主文。
本案經檢察官劉邦繡到庭執行職務。
中      華      民      國    九十一    年      九      月    二十七    日
                                  臺灣新竹地方法院刑事第二庭
                                          法  官  楊  惠  芬
右正本證明與原本無異。
如不服本判決，應於判決送達後十日內向本院提出上訴狀（應附繕本），上訴於臺灣
高等法院。
                                          書記官  鄭  敏  郎
中      華      民      國    九十一    年      九      月    二十七    日
附錄本案論罪科刑法條全文：
刑法第二百七十七條第一項：
傷害人之身體者，處三年以下有期徒刑、拘役或一千元以下罰金。
